# 求问真版主，政府补助补贴固定资产租赁支出，会计处理怎么考虑？

提问人：qazwsxedc 时间：2021-01-21 15:53:02
陈版主你好，请教一下，政府补助补贴厂房租赁支出的，在新租赁准则实施后，相应的政府补助，是不是可以冲使用权资产的折旧费用？是否可以冲相应的租赁负债每年产生的利息费用呢？
谢谢！

回答人：chenyiwei
在新租赁准则下，厂房租赁如果不属于短期租赁的，则将形成使用权资产，相应地政府的租金补贴将构成与资产相关的政府补助。但如果补助是逐年发放的，则仍可以看作为对使用权资产所计提的折旧费用的补助，因而在相关租赁年度内对该递延收益进行摊销，确认为该期间内的其他收益，或者直接冲减使用权资产折旧。